# **DÉVELOPPEUR INFORMATIQUE**

## PROFIL PROFESSIONNEL

Après une expérience dans le milieu de l'informatique de gestion bancaire, je cherche aujourd'hui à développer mes compétences dans le domaine **DevOps**.

J'aime **construire** les choses brique par brique et j'éprouve une réelle satisfaction à obtenir un **résultat cohérent** qui soit plus que la somme de ses composants.

Motivé par le travail concret et les défis techniques, je m'épanouis naturellement au sein d'un groupe de **personnes passionnées**.

## PARCOURS PROFESSIONNEL

**Consultant informatique** • 2018 - 2020

INTM · Paris-Lyon-Aix · CDI

- Formation au métier d'ingénieur d'études et développement mainframe
- Diverses missions réalisées en tant que consultant, détaillées plus bas

**Maintenance Applicative** • 2019 – 2020

BPCE · Aix-en-Provence · Mission

- Au sein de l'équipe Assurances et Épargne en Titres
- Gestion des tickets d'incident
- Développement et mise en production de correctifs
- Création de scripts de correction des fichiers séquentiels
- Maintenance quotidienne des applications

#### **Développeur Mainframe** • 2018 – 2019

Sopra Steria pour le Crédit Agricole • Lyon • Mission

- Développement d'une application de Cash Management
- Conception d'un algorithme de transcodage entre applications
- Plan de tests et tests unitaires
- Documentation technique
- Mise en production

#### **Développeur Front End** • 2016

Genii · Paris · Stage

- Création d'un site de parcours et de photos d'urbex
- Conception graphique, Connexion à l'API de Google Maps
- Scripts de vérification d'inscritpion, intégration CSS
- Rédaction d'un document directeur pour l'équipe

## **Assistant Web Manager / Photographe** • 2011 – 2013

Gandy Maroquinerie • Genoble • CDD

- Préparation des articles pour de la photo style packshot
- Photographie et retouche des images avec Photoshop et Lightroom
- Enrichissement des photos avec les méta-données utiles pour le référencement web

## **FORMATION**

Formation Réseaux, Linux et Docker · 2024

AIC Formation • Paris

Formation Data-Analyst et IA · 2023

Simplon.co · Marseille

**POEC développeur web Angular / NodeJS** • 2022

Softeam Institute · Aix-en-Provence

Master 1 d'Architecture • 2011

École d'Architecture de Grenoble • Grenoble



## **ARTHUR BAUZOU**

- **\** 066 066 75 61
- arthurbauzou@gmail.com
- github.com/ArthurBauzou
- poulpehibou.itch.io
- t poulpehibou.tumblr.com
- 7 Avenue Maurice Blondel, 13100, Aix-en-Provence

## COMPÉTENCES

## Compétences transverses

Recherche d'efficience Travail en équipe Bonne communication

#### Langages informatiques

Javascript Python SQL COBOL, Pacbase

### Frameworks et Technologies

NodeJS, flask, fastAPI MySQL, MongoDB Docker

Méthode agile, SCRUM, Merise

#### Autres

Anglais courant : niveau C1 Illustration traditionelle

Modélisation 3D : Blender, Sketchup Outils CAO : AutoCAD, ArchiCAD

# **CENTRES D'INTÉRÊT**

Conception amateur de jeux vidéos, de jeux de rôles et de jeux de société Littérature de science fiction Art contemporain

Culture scientifique : Biologie, Physique